【裁判字號】    97,上訴,473
【裁判日期】    970423
【裁判案由】    違反毒品危害防制條例
【裁判全文】
臺灣高等法院高雄分院刑事判決         97年度上訴字第473號
上  訴  人
即  被  告  甲○○
                      樓
                    現另案在臺灣高雄第二監獄執行中
上列上訴人因違反毒品危害防制條例案件，不服臺灣高雄地方法
院96年度訴字第5404號中華民國97年1月31日第一審判決（起訴
案號：臺灣高雄地方法院檢察署96年度毒偵字第9223號），提起
上訴，本院依簡式審判程序，判決如下：
    主  文
上訴駁回。
    事  實
一、甲○○前於民國92年間，因施用毒品案件，經臺灣高雄地方
    法院以92年度毒聲字第2237號裁定送觀察、勒戒，因認無繼
    續施用毒品之傾向，於92年6 月16日執行完畢釋放。詎其仍
    不知悔改，又基於施用施用第一級毒品海洛因及第二級毒品
    安非他命之犯意，於96年9 月20日上午8 時許，在高雄市左
    營區○○○路401 號11樓之5 租住處，先將安非他命以玻璃
    球燒烤方式施用第二級毒品甲基安非他命1 次，數分鐘後，
    再以將海洛因摻入香煙內吸食之方式，施用第一級毒品海洛
    因1 次，嗣於96年9 月20日下午1 時許，因其涉嫌違反毒品
    危害防制條例案件，經警持搜索票至上開處所及高雄市前鎮
    區○○○路296 號12樓其戶籍地址處搜索，扣得其涉嫌販賣
    毒品之物品（其因另涉販賣毒品罪嫌，業經檢察官另案提起
    公訴，扣案物則與本案無關），並採集其尿液送驗，其呈現
    安非他命、甲基安非他命及嗎啡陽性反應，而悉上情。
二、案經行政院海岸巡防署海洋巡防總局偵防查緝隊報告臺灣高
    雄地方法院檢察署檢察官偵查起訴。
    理  由
一、本件被告甲○○所犯係毒品危害防制條例第10條第1 項、第
    2 項之施用第一、二級毒品罪，其係死刑、無期徒刑、最輕
    本刑為3 年以上有期徒刑以外之罪，被告於本院審理程序中
    就被訴事實為有罪之陳述，經告知被告簡式審判程序之旨，
    並聽取檢察官及被告之意見後，本院裁定進行簡式審判程序
    審理，合先敘明。
二、上揭施用毒品之事實，已據被告甲○○於警詢、偵訊、原審
    及本院審理中坦承不諱，且其於查獲時為警所採驗之尿液，
    經送往高雄市立凱旋醫院以GC /MS方法（氣相層析/ 質譜儀
    法）檢驗，結果確呈嗎啡及甲基安非他命之陽性反應，此有
    該醫院96年10月08日編號A00000000 號濫用藥物尿液檢驗報
    告、行政院海岸巡防署偵防查緝隊緝獲煙毒麻醉藥品案涉案
    嫌犯姓名代碼對照表（代號000000-00） 各1 紙附卷可稽（
    見警卷第8 頁、第9 頁），足認被告上開自白確與事實相符
    ，是以本案事證明確，被告犯行堪以認定。又被告曾受如事
    實欄所載之觀察、勒戒處分執行完畢之事實，有臺灣高雄地
    方法院內索引卡紀錄表、臺灣高等法院被告前案紀錄表各1
    份在卷可稽，被告於觀察、勒戒執行完畢釋放後，5 年內再
    犯本案施用毒品犯行，自應依法論罪科刑。
三、被告於本院審理中辯稱：甲基安非他命及海洛因，伊係同時
    一起施用云云。然查，被告於警詢時自承：係把安非他命用
    玻璃球管烘烤吸食煙氣，海洛因是摻入香煙內吸食等語（見
    警卷第4 頁），於偵查中及原審審理時，亦為相同內容之供
    述（見偵卷第4 頁、原審卷第37頁），且經本院認定該項自
    白與事實相符，業如前述，故被告當無以不同方法同時施用
    第一、二級毒品之可能，則被告於本院審理時更異前詞而以
    上開情詞置辯，應不能採信。
四、按海洛因、甲基安非他命分別係毒品危害防制條例第2 條第
    2 項第1 、2 款所稱之第一、二級毒品，是被告分別施用海
    洛因、甲基安非他命之行為，係犯該條例第10條第1項 之施
    用第一級毒品罪，及同條第2 項之施用第二級毒品罪。被告
    持有第一、二級毒品，嗣進而施用之，持有之低度行為應為
    施用之高度行為所吸收，均不另論罪。又被告上開所犯施用
    第一級毒品罪、施用第二級毒品罪，犯意各別，行為互殊，
    觸犯構成要件不同，應予分論併罰。
五、原審認被告上開犯罪事證明確，因而適用毒品危害防制條例
    第10條第1 項、第2 項規定論科，並審酌被告前已因施用毒
    品案件經觀察、勒戒，本應徹底戒除毒癮，不料其竟仍繼續
    施用毒品，已如上述，顯見其並無戒除毒害之決心，且甫因
    再度施用第一級、第二級毒品、持有第二級毒品等罪經臺灣
    高雄地方法院以96年度訴字第2106號判決確定在案，本不宜
    寬貸，惟念其犯後坦承犯行，且施用毒品乃自戕一己之身體
    健康，具有病患性人格之特質，行為本身對社會所造成之危
    害並非直接、鉅大，並考量施用毒品期間長短，並綜合考量
    被告係高職肄業、職業工、家境免持（見警卷教育程度欄、
    職業欄及家庭經濟狀況欄之記載），及其上開犯罪情節等相
    關情狀，而就其施用第一、二級毒品犯行，分別量處有期徒
    刑8 月及6 月，並定其應執行之刑為1 年，以資懲儆。其認
    事用法均無違誤，量刑亦稱妥適，被告上訴以：原審判決未
    具體說明量刑相關事項，量刑有理由不備之情形，且量刑過
    重云云，而指摘原審判決不當，因原審判決已詳為說明量刑
    依據，業如上述，故認被告上訴為無理由，應予駁回。
六、扣案物品中，有甲基安非他命吸食器及注射針筒等毒品施用
    工具，被告於本院審理中稱：均非伊所有等語，而卷內亦無
    其他證據足證該等物品係被告所有，供其施用毒品使用之物
    ；另其他扣案物品，則係被告涉嫌販賣毒品之物，並經檢察
    官另案以96年度偵字第27178 號案件提起公訴，故扣案之物
    ，均與本案無關，本院均不予宣告沒收，併此敘明。
據上論斷，應依刑事訴訟法第368 條、第273 條之1 第1 項，判
決如主文。
本案經檢察官李門騫到庭執行職務。
中    華    民    國    97    年    4     月    23    日
                  刑事第七庭    審判長法  官  莊飛宗
                                      法  官  孫啟強
                                      法  官  邱明弘
以上正本證明與原本無異。
施用第一級毒品部分如不服本判決應於收受本判決後10日內向本
院提出上訴書狀，其未敘述上訴理由者，並得於提起上訴後10日
內向本院補提理由書狀（均須按他造當事人之人數附繕本）「切
勿逕送上級法院」。
施用第二級毒品部分，不得上訴。
中    華    民    國    97    年    4     月    23    日
                                      書記官  曾允志
附錄本判決論罪之法條：
毒品危害防制條例第10條
施用第一級毒品者，處六月以上五年以下有期徒刑。
施用第二級毒品者，處三年以下有期徒刑。


司法院資訊處製作；財團法人民間司法改革基金會備份。
